---
title: "2018 Analisis de contenidos de sitios web"
author: Solis D, Uribe Se
output:
  pdf_document: default
  html_notebook: default
---
```{r}
library(dplyr)
library(tidytext)
library(ggplot2)
library(RColorBrewer)
library(wordcloud)
library(stringr)
library(forcats)
library (reshape2)
```


```{r}
#Abrir y leer el Archivo. 
df <- read.delim("20180809_Total-sitios-web - 2.csv", header = TRUE, sep = ";")
```


```{r}
#Depuro los datos eliminado s?mbolos y n?meros. 
df <- df %>% 
  filter( grepl("\\w", df$texto)) %>% 
  filter( !grepl("^[0-9]", df$texto))
df
```
#I. Totales. 
```{r}
#Calculo el total de palabras en el data frame.
Tdf  = colSums (df[2])
Tdf
#Calculo el total de palabras de USA.
TdfUSA = df %>% 
  filter(country == "USA")
TdfUSA = colSums(TdfUSA [2])
TdfUSA
#Calculo el total de palabras de UK
TdfUK = df %>% 
  filter(country == "ING")
TdfUK = colSums(TdfUK [2])
TdfUK
#Calculo el total de palabras por especialidad
TdfEsp = df %>% 
  filter(society == "PE")
TdfEsp = colSums(TdfEsp [2])
TdfEsp
##Calculo el total de palabras por especialidad por pais
TdfEspPais = df %>% 
  filter(society == "PE") %>% 
  filter(country == "EEUU")
TdfEspPais = colSums(TdfEspPais [2])
TdfEspPais
```
#II. Agregando nuevos datos. 
```{r}
#Agrego una nueva columna "Frec.total" = Cantidad de veces que se repite la palabra en la totalidad de los datos (sin importar pais ni sociedad). 
df <- df %>% 
  group_by(texto) %>% 
  mutate(Frec.total = sum(n_texto))
glimpse(df)
```
```{r}
#Agrego una nueva columna " Frec.Rel.Total" = porcentaje de frecuencia de las palabras en la totalidad del texto (Sin importar pais ni sociedad)
df <- df %>% 
  mutate (Frec.Rel.Total = (Frec.total/Tdf) * 100) %>% 
  arrange(desc(Frec.total))
glimpse (df)
```

```{r}
#Agrego una nueva columna " Frec.Pais" = Cantidad de veces que aparece la palabra en los datos de su respectivo pa?s. (Sin importar ni sociedad).

## Para esto primero creo un nuevo df que me permita calcular la frecuencia de las palabras por pa?s.
pal.pais <- df %>% 
  select(texto, n_texto, country, Frec.total) %>% 
   group_by(texto, country) %>% 
  summarise (Frec.Pais = sum(n_texto)) %>% 
  arrange(desc(Frec.Pais))
pal.pais
##Una vez calcuada la Frecuencia seg?n pa?s, la anexo al df original "df".
df <- inner_join(df, pal.pais, by = NULL, type = "left", match = "all")
glimpse (df)
```
```{r}
#Agrego una nueva columna " Frec.Soc" = Cantidad de veces que aparece la palabra en los datos de su respectiva Especialidad. (Sin importar pais).

## Para esto primero creo un nuevo df que me permita calcular la frecuencia de las palabras por pa?s.
pal.soc <- df %>% 
  select(texto, n_texto, society, Frec.total) %>% 
   group_by(texto, society) %>% 
  summarise (Frec.Soc = sum(n_texto)) %>% 
  arrange(desc(Frec.Soc))
pal.soc

##Una vez calcuada la Frecuencia seg?n pa?s, la anexo al df original "df".
df <- inner_join(df, pal.soc, by = NULL, type = "left", match = "all")
glimpse (df)
df
```

# III. Resultados
##1. Palabras m?s frecuentes y su proporcion por pa?s.
```{r}
df %>% 
  select(texto, country, Frec.total, Frec.Pais) %>% 
  distinct() %>% 
  filter(Frec.total > 186) %>% 
  ggplot(aes(x = fct_reorder(texto, Frec.total) , y = Frec.Pais, fill = Frec.total)) +
  geom_col() + 
  labs(title = "Palabras m?s frecuentes y su distribuci?n por pa?s", x = "Palabra", y = "Frecuencia") +
  theme_minimal() +
  theme(plot.title = element_text(hjust = 0.5))+
  coord_flip() + 
  #scale_y_log10()+
  facet_grid(.~ country)
  ggsave("Palabrasmasfrecuentestotal.png", width = 10, height = 5)
```
## 2. Palabras m?s frecuentes y su cantidad seg?n especialidad.
```{r}
df %>% 
  select(texto, country, Frec.total, Frec.Soc, society) %>% 
  distinct() %>% 
  filter(Frec.total > 186) %>% 
  ggplot(aes(x = fct_reorder(texto, Frec.total) , y = Frec.Soc, fill = Frec.total)) +
  geom_col() + 
  labs(title = "Palabras m?s frecuentes y su distribuci?n por especialidad", x = "Palabra", y = "Frecuencia") +
  theme_minimal() +
  theme(plot.title = element_text(hjust = 0.5))+
  coord_flip() + 
  #scale_y_log10()+
  facet_grid(.~ society)
  ggsave("Palabrasmasfrecuentestotalsoc.png", width = 10, height = 10)
```
##3. 25 Palabras m?s frecuentes por Pa?s. 
### a) EEUU.
```{r}
#Primero calculo las 25 palabras m?s frecuentes de USA.
F.EEUU <- df  %>% 
  select(texto,country,Frec.Pais) %>%
  group_by(texto) %>% 
  filter(country == "EEUU") %>% 
  distinct() %>% 
  arrange(desc(Frec.Pais))
F.USA
```
###b) ING.
```{r}
F.ING <- df  %>% 
  select(texto,country,Frec.Pais) %>%
  group_by(texto) %>% 
  filter(country == "ING") %>% 
  distinct() %>% 
  arrange(desc(Frec.Pais)) 
F.ING
```
### c) Total.
```{r}
F.pais <- bind_rows(F.ING,F.USA) %>% 
  arrange(desc(Frec.Pais)) %>% 
  acast(fct_reorder (texto, Frec.Pais) ~ country, value.var = "Frec.Pais", fill = 0) %>%  comparison.cloud (scale=c(3,.7), colors = c ("indianred3","royalblue2"),
                 title.size=2.5, max.words = 200, random.order=FALSE, use.r.layout=TRUE)

#La explicacion de la nube de palabra comparativa : esta nube plotea la frecuencia de palabras segun el texto, se calcula pi,j que es el grado que cada palaba aparece en el texto y pj es el promedio en los diferentes documentos(Pi pi,j/ndocs).
# El tama?o de cada palabra se asigna a su desviaci?n m?xima (maxi (pi, j - pj)), y su posici?n angular est? determinada por el documento donde se produce ese m?ximo. (FELLOWS 2018)
```
## 4. Palabras mas frecuentes por Sociedades.
### Odontologia General
```{r}
df %>% 
  select(texto, n_texto, country, society, Frec.Soc) %>% 
  filter(society == "OG") %>% 
  arrange(desc(Frec.Soc)) %>% 
    filter(Frec.Soc > 93) %>% 
    ggplot(aes(x = fct_reorder(texto, Frec.Soc) , y = n_texto , fill= Frec.Soc)) +
  geom_col() + 
  labs(title = " Palabras m?s frecuentes en sitios de Odontolog?a General distribuidas seg?n pa?s", x = "Palabra", y = "Frecuencia") +
  theme_minimal() +
  theme(plot.title = element_text(hjust = 0.5))+
  coord_flip() + 
  scale_y_log10()+
  facet_grid (.~country)
ggsave("PalabrasmasfrecuentesOG.png", width = 10, height = 5)
```

```{r}
df %>% 
  select(texto, n_texto, country, society, Frec.Soc) %>% 
  filter(society == "OG") %>% 
  arrange(desc(Frec.Soc)) %>% 
  filter(Frec.Soc > 40) %>% 
  acast(fct_reorder (texto, Frec.Soc) ~ country, value.var = "Frec.Soc", fill = 0) %>%  comparison.cloud (scale=c(3,.7), colors = c ("indianred3","royalblue2"),
                 title.size=2.5, max.words = 200, random.order=FALSE, use.r.layout=TRUE)
```

### Endodoncia
```{r}
df %>% 
  select(texto, n_texto, country, society, Frec.Soc) %>% 
  filter(society == "EN") %>% 
  arrange(desc(Frec.Soc)) %>% 
  filter(Frec.Soc > 48) %>% 
  ggplot(aes(x = fct_reorder(texto, Frec.Soc) , y = n_texto , fill= Frec.Soc)) +
  geom_col() + 
  labs(title = "Palabras m?s frecuentes en sitios de Endodoncia distribuidas seg?n pa?s", x = "Palabra", y = "Frecuencia") +
  theme_minimal() +
  theme(plot.title = element_text(hjust = 0.5))+
  coord_flip() + 
  scale_y_log10()+
  facet_grid (.~country)
ggsave("PalabrasmasfrecuentesEndo.png", width = 10, height = 5)
```
```{r}
df %>% 
  select(texto, n_texto, country, society, Frec.Soc) %>% 
  filter(society == "EN") %>% 
  arrange(desc(Frec.Soc)) %>% 
  filter(Frec.Soc > 10) %>% 
  acast(fct_reorder (texto, Frec.Soc) ~ country, value.var = "Frec.Soc", fill = 0) %>%  comparison.cloud (scale=c(3,.7), colors = c ("indianred3","royalblue2"),
                 title.size=2.5, max.words = 200, random.order=FALSE, use.r.layout=TRUE)
```

### Implantologia
```{r}
  df %>% 
  select(texto, n_texto, country, society, Frec.Soc) %>% 
  filter(society == "IM") %>% 
  arrange(desc(Frec.Soc)) %>% 
  filter(Frec.Soc > 10)%>% 
  ggplot(aes(x = fct_reorder(texto, Frec.Soc) , y = n_texto , fill= Frec.Soc)) +
  geom_col() + 
  labs(title = "Palabras m?s frecuentes en sitios de Implantolog?a distribuidas seg?n pa?s", x = "Palabra", y = "Frecuencia") +
  theme_minimal() +
  theme(plot.title = element_text(hjust = 0.5))+
  coord_flip() + 
  scale_y_log10()+
  facet_grid (.~country)
ggsave("PalabrasmasfrecuentesIMP.png", width = 10, height = 5)
```
```{r}
df %>% 
  select(texto, n_texto, country, society, Frec.Soc) %>% 
  filter(society == "IM") %>% 
  arrange(desc(Frec.Soc)) %>%
   filter(Frec.Soc > 4) %>%
  acast(fct_reorder (texto, Frec.Soc) ~ country, value.var = "Frec.Soc", fill = 0) %>%  comparison.cloud (scale=c(3,.7), colors = c ("indianred3","royalblue2"),
                 title.size=2.5, max.words = 200, random.order=FALSE, use.r.layout=TRUE)
```
### Odontopediatria
```{r}
df %>% 
  select(texto, n_texto, country, society, Frec.Soc) %>% 
  filter(society == "OP") %>% 
  arrange(desc(Frec.Soc)) %>% 
  filter(Frec.Soc > 20)%>% 
  ggplot(aes(x = fct_reorder(texto, Frec.Soc) , y = n_texto , fill= Frec.Soc)) +
  geom_col() + 
  labs(title = "Palabras m?s frecuentes en sitios de Odontopediatr?a distribuidas seg?n pa?s", x = "Palabra", y = "Frecuencia") +
  theme_minimal() +
  theme(plot.title = element_text(hjust = 0.5))+
  coord_flip() + 
  scale_y_log10()+
  facet_grid (.~country)
ggsave("PalabrasmasfrecuentesOPD.png", width = 10, height = 5)
```
```{r}
df %>% 
  select(texto, n_texto, country, society, Frec.Soc) %>% 
  filter(society == "OP") %>% 
  arrange(desc(Frec.Soc)) %>%
  filter(Frec.Soc > 8) %>% 
  acast(fct_reorder (texto, Frec.Soc) ~ country, value.var = "Frec.Soc", fill = 0) %>%  comparison.cloud (scale=c(3,.7), colors = c ("indianred3","royalblue2"),
                 title.size=2.5, max.words = 200, random.order=FALSE, use.r.layout=TRUE)
```
### Ortodoncia
```{r}
df %>% 
  select(texto, n_texto, country, society, Frec.Soc) %>% 
  filter(society == "OR") %>% 
  arrange(desc(Frec.Soc)) %>% 
  filter(Frec.Soc > 36)%>% 
  ggplot(aes(x = fct_reorder(texto, Frec.Soc) , y = n_texto , fill= Frec.Soc)) +
  geom_col() + 
  labs(title = "Palabras m?s frecuentes en sitios de Ortodoncia distribuidas seg?n pa?s", x = "Palabra", y = "Frecuencia") +
  theme_minimal() +
  theme(plot.title = element_text(hjust = 0.5))+
  coord_flip() + 
  scale_y_log10()+
  facet_grid (.~country)
ggsave("PalabrasmasfrecuentesORT.png", width = 10, height = 5)
```
```{r}
df %>% 
  select(texto, n_texto, country, society, Frec.Soc) %>% 
  filter(society == "OR") %>% 
  arrange(desc(Frec.Soc)) %>%
  filter(Frec.Soc > 8) %>% 
  acast(fct_reorder (texto, Frec.Soc) ~ country, value.var = "Frec.Soc", fill = 0) %>%  comparison.cloud (scale=c(3,.7), colors = c ("indianred3","royalblue2"),
                 title.size=2.5, max.words = 200, random.order=FALSE, use.r.layout=TRUE)
```
### Periodoncia 
```{r}
df %>% 
  select(texto, n_texto, country, society, Frec.Soc) %>% 
  filter(society == "PE") %>% 
  arrange(desc(Frec.Soc)) %>% 
  filter(Frec.Soc > 29)%>% 
  ggplot(aes(x = fct_reorder(texto, Frec.Soc) , y = n_texto , fill= Frec.Soc)) +
  geom_col() + 
  labs(title = "Palabras m?s frecuentes en sitios de Periodoncia distribuidas seg?n pa?s", x = "Palabra", y = "Frecuencia") +
  theme_minimal() +
  theme(plot.title = element_text(hjust = 0.5))+
  coord_flip() + 
  scale_y_log10()+
  facet_grid (.~country)
ggsave("PalabrasmasfrecuentesPER.png", width = 10, height = 5)
```
```{r}
df %>% 
  select(texto, n_texto, country, society, Frec.Soc) %>% 
  filter(society == "PE") %>% 
  arrange(desc(Frec.Soc)) %>%
  filter(Frec.Soc > 15) %>% 
  acast(fct_reorder (texto, Frec.Soc) ~ country, value.var = "Frec.Soc", fill = 0) %>%  comparison.cloud (scale=c(3,.7), colors = c ("indianred3","royalblue2"),
                 title.size=2.5, max.words = 200, random.order=FALSE, use.r.layout=TRUE)
```
## 3. Cantidad de palabras diferentes utilizadas por pais.

```{r}
#Calculo palabras por sociedad.
palabras.soc <- df %>% 
  select(texto, n_texto, society, country) %>% 
  group_by(society) %>% 
 summarise(Palabras.soc = length(texto)) %>% 
  mutate()
palabras.soc <- inner_join(df, palabras.soc)
palabras.soc
```
```{r}
palabras.soc %>% 
  select(texto, n_texto, society, country, Palabras.soc)%>% 
  group_by(society, country, Palabras.soc) %>% 
  summarise(palabras = length(texto)) %>% 
ggplot(aes(x = fct_reorder(society, palabras), y = palabras, fill = Palabras.soc)) +
geom_col() +
labs(title = "N?mero de palabras distintas utilizadas por especialidad y pa?s", y = "Palabras distintas", x = "Especialidad") +
  theme_minimal() +
  coord_flip() + 
  theme(plot.title = element_text(hjust = 0.5))+
  facet_grid(.~country)
ggsave("Numeropalabrasdiferentes.png", width = 10, height = 5)
```
